【裁判字號】    92,易,18
【裁判日期】    920128
【裁判案由】    臺灣地區與大陸地區人民關係條例等
【裁判全文】
臺灣彰化地方法院刑事判決                            九十二年度易字第一八號
    公  訴  人  臺灣彰化地方法院檢察署檢察官
    被      告  乙○○  男  四.
右列被告因違反台灣地區與大陸地區人民關係條例等案件，經檢察官聲請簡易判決處
刑（九十一年度偵字第六三四五號），本院北斗簡易庭認應適用通常程序而簽移本院
，本院判決如左：
        主  文
乙○○違反不得僱用大陸地區人民在台灣地區從事未經許可工作之規定，處拘役伍拾
玖日，如易科罰金，以參佰元折算壹日。
        事  實
一、乙○○明知林文壽、林明、林性義及林心榮係大陸地區人民，其等違反國安法偷
    渡來台，並均未經主管機關許可在台工作，竟於民國九十一年八月間某日起，各
    以每月工資新台幣二萬五千元之代價，一次僱用林文壽、林明、林性義及林心榮
    等四人，在彰化縣埤頭鄉○○道旁工地，從事板模工作，並於工作結束時提供不
    知情之甲○○所有位於彰化縣大城鄉和村青埔巷二十四號內由豬舍改建之處所，
    供林文壽、林明、林性義及林心榮等四人居住，而藏匿屬違反國安法之上開人犯
    。嗣於九十一年九月十二日二十時二十分許，在上開藏匿地點為警查獲。
二、案經彰化縣警察局二林分局報請台灣彰化地方法院檢察署檢察官聲請簡易判決處
    刑，本院北斗簡易庭認應適用通常程序而簽移本院審理。
        理  由
一、右揭犯罪事實，業據被告乙○○於警訊及偵審中坦承不諱，核與證人甲○○於警
    、偵訊之證述，及被查獲之大陸地區人民林文壽、林明、林性義及林心榮等四人
    於警訊時之供述情節相符，並有現場照片及警員繪製之現場圖在卷可按。足徵被
    告之自白顯與事實相符，本件事證業據明確，被告犯行堪以認定。
二、核被告所為，係犯台灣地區與大陸地區人民關係條例第八十三條第一項之不得僱
    用大陸地區人民在台灣地區從事未經許可工作罪及刑法第一百六十四條第一項之
    藏匿人犯罪。又被告一次僱用林文壽、林明、林性義及林心榮等四人之犯行，係
    屬一行為而觸犯數罪名之想像競合犯，應依刑法第五十五條之規定，從一重之台
    灣地區與大陸地區人民關係條例第八十三條第一項之不得僱用大陸地區人民在台
    灣地區從事未經許可工作罪及刑法第一百六十四條第一項之藏匿人犯罪論處。另
    被告所犯上開二罪間，有方法結果之牽連關係，為牽連犯，應依刑法第五十五條
    之規定，從一重之台灣地區與大陸地區人民關係條例第八十三條第一項之不得僱
    用大陸地區人民在台灣地區從事未經許可工作罪論處。爰酌審被告並無前科，品
    性尚佳，及其犯罪之動機、目的、方法，犯罪所生危害尚輕，犯後坦承犯行，態
    度良好等一切情況，量處如主文所示之刑，並諭知易科罰金之折算標準，以示懲
    處。
三、公訴人認證人甲○○與被告乙○○就前開犯行有犯意之聯絡及行為之分擔，為共
    同正犯云云。然查，證人甲○○於警訊、偵查中均否認警方於九十一年九月十二
    日二十時二十分許，在其位於彰化縣大城鄉青埔巷二十四號住處所查獲之未經許
    可入境偷渡來台大陸地區人民林文壽、林明、林性義及林心榮等四人係其所僱用
    ，且對林文壽等人何以居住於彰化縣大城鄉青埔巷二十四號亦不知情，並辯稱：
    該住所業已借予乙○○使用等語。核與被告乙○○於本院審理時所為供述情節相
    符；再據前揭林文壽等大陸人民於警訊中所述，渠等均一致供稱於九十一年八月
    間偷渡來台後，與雇主乙○○談好工資及住宿問題後開始工作，住在雇主安排之
    住處彰化縣大城鄉青埔巷二十四號；都是在埤頭鄉○○道旁從事道路排水工程板
    模工作，都是雇主開車載送到工地工作等語，該等大陸人民並陳稱均不識屋主即
    證人甲○○。再佐以警方於查獲後所製作之現場草圖，查獲地點原係一豬舍所改
    建，與證人甲○○實際居住於同門號之另一、二樓住宅並非同一建築，是由卷證
    資料，顯無證據證明證人甲○○與被告乙○○共同非法僱用林文壽等四名大陸人
    士，亦無法證明渠等居住於彰化縣大城鄉青埔巷二十四號，乃證人甲○○所安排
    ，並據本院九十一年度簡字第一０二號判決後，將上開併辦部分退回檢察官另行
    偵查，有該刑事判決書附卷可按，故證人甲○○並無與被告乙○○就本件犯行，
    有何犯意之聯絡或行為之分擔，其非共同正犯無訛，附此敘明。
據上論斷，應依刑事訴訟法第四百五十二條、第二百九十九條第一項前段，台灣地區
與大陸地區人民關係條例第八十三條第一項，刑法第十一條前段、第一百六十四條第
一項、第五十五條、第四十一條第一項前段，罰金罰鍰提高標準條例第一條前段、第
二條，判決如主文。
本件經檢察官賴志盛到庭執行職務。
中      華      民      國      九十二      年      一    月    二十八  日
                                臺灣彰化地方法院刑事第一庭
                                    法      官  陳  秋  錦
右正本證明與原本無異。
如不服本判決，應於判決送達後十日內，向本院提出上訴狀（須附繕本）。
                                    法院書記官  于  淑  真
中      華      民      國      九十二      年      一    月    二十八  日
台灣地區與大陸地區人民關係條例第八十三條
違反第十五條第四款或第五款規定者，處一年以下有期徒刑、拘役或科新台幣三十萬
元以下罰金。
意圖營利而違反第十五條第五款規定者，處三年以下有期徒刑、拘役或科或併科新
  台幣六十萬元以罰金。
法人之代表人、法人或自然人之代理人、受僱人或其他從業人員，因執行業務犯前
  二項之罪者，除處罰行為人外，對該法人或自然人並科以前二項所定之罰金。但法
  人之代表人或自然人對於違反之發生，已盡力為防止行為者，不在此限。
修正後臺灣地區與大陸地區人民關係條例第八十三條：
違反第十五條第四款或第五款規定者，處二年以下有期徒刑、拘役或科或併科新臺
  幣三十萬元以下罰金。
意圖營利而違反第十五條第五款規定者，處三年以下有期徒刑、拘役或科或併科新
  幣六十萬元以下罰金。
以犯前項之罪為常業者，處五年以下有期徒刑，得併科新臺幣六十萬元以下罰金。
法人之代表人、法人或自然人之代理人、受僱人或其他從業人員，因執行業務犯前
  三項之罪者，除處罰行為人外，對該法人或自然人並科以前三項所定之罰金。但法
  人之代表人或自然人對於違反之發生，已盡力為防止行為者，不在此限。
刑法第一百六十四條
藏匿犯人或依法逮捕、拘禁之脫逃人或使之隱避者，處二年以下有期徒刑、拘役或五
百元以下罰金。
意圖犯前項之罪而頂替者亦同。


司法院資訊處製作；財團法人民間司法改革基金會備份。
